【裁判字號】    90,親,23
【裁判日期】    900321
【裁判案由】    確認非婚生子女
【裁判全文】
臺灣板橋地方法院民事判決  九十年度親字第二三號
    原      告    甲○○
    被      告    丙○○
    兼法定代理人  乙○○
                              .
右當事人間否認子女事件，本院判決如左：
    主      文
確認被告丙○○非被告乙○○之婚生子。
訴訟費用由被告負擔。
    事      實
甲、原告方面：
一、聲明：求為判決如主文所示。
二、陳述：原告與被告乙○○前於民國八十一年四月二十六日結婚，嗣於八十九年一
    月二十五日協議離婚。原告於上開婚姻關係消滅後之八十九年十月十六日產下一
    子即被告丙○○，依民法第一千零六十二條、第一千零六十三條之規定，原告之
    受胎期間係在原告與被告乙○○婚姻關係存續中，依法即推定為原告與被告乙○
    ○之婚生子。但經血源鑑定結果，被告丙○○為原告現配偶黃周信所生，爰提起
    本件否認子女訴訟。
三、證據：提出戶籍謄本一份、親子鑑定報告之影本一份為證。
乙、被告方面：
一、聲明：同意原告之請求。
二、被告乙○○並不知原告於離婚後產下被告丙○○，被告丙○○並非原告自被告乙
    ○○受胎所生。
     理      由
一、查原告主張其與被告乙○○於八十一年四月二十六日結婚，嗣於八十九年一月二
    十五日協議離婚，並於兩造離婚後之八十九年十月十六日生下被告丙○○之事實
    ，業據提出戶籍謄本一份、親子鑑定報告之影本一份為證。依該親子鑑定報告所
    載，經行政院國軍退除役官兵輔導委員會臺北榮民總醫院就被告丙○○與訴外人
    黃周信以遺傳標記項目ＡＢＯ／ＤＮＡ  ＳＴＲ進行比對分析結果，被告丙○○
    與黃周信之親子關係指數（ＣＰＩ值）為1681.7262，親子關係概率（ＰＰ％值
    ）為99.9406％，不能排除黃周信與丙○○之親子關係，足見被告丙○○非原告
    自被告乙○○受胎所生，堪信原告之主張為真實。
二、按從子女出生日回溯第一百八十一起至第三百零二日止，為受胎期間。妻之受胎
    係在婚姻關係存續中者，推定其所生之子女為婚生子女，民法第一千零六十二條
    第一項、第一千零六十三條第一項定有明文。又受婚生子女推定者，如夫妻之一
    方能證明妻非自夫受胎者，得於知悉子女出生之日起，一年內提起否認之訴，民
    法第一千零六十三條第二項亦定有明文。查被告丙○○係於八十九年十月十六日
    出生，回溯其受胎期間，係在原告與被告乙○○之婚姻關係存續中，依法固應推
    定被告丙○○為被告乙○○之婚生子，惟被告丙○○既非原告自被告乙○○受胎
    所生，已如前述，則原告於九十年二月九日提起本件否認子女訴訟，請求判決如
    主文第一項所示，洵屬有據，應予准許。
四、據上論結，本件原告之訴為有理由，並依民事訴訟法第八十五條第一項前段、第
    七十八條，判決如主文。
中      華      民      國    九十    年      三      月    二十一    日
                                        臺灣板橋地方法院家事法庭
~B法      官  陳麗玲
右正本證明與原本無異
如對本判決上訴，須於判決送達後二十日內向本院提出上訴狀。
中      華      民      國    九十    年      三      月    二十二    日
~B法院書記官  方蟾苓


司法院資訊處製作；財團法人民間司法改革基金會備份。
